【裁判字號】    89,易,2869
【裁判日期】    891212
【裁判案由】    傷害等
【裁判全文】
臺灣桃園地方法院刑事判決                        八十九年度易字第二八六九號
    公訴人  臺灣桃園地方法院檢察署檢察官
    被  告  甲○○
右列被告因傷害等案件，經檢察官提起公訴（八十九年度偵字第九八八五號），本院
判決如左：
    主  文
甲○○於夜間及公共場所未經許可攜帶刀械，處有期徒刑肆月，如易科罰金以參佰元
折算壹日，扣案之手指虎壹支沒收。又共同以加害生命、身體之事恐嚇他人致生危害
於安全，處有期徒刑肆月，如易科罰金以參佰元折算壹日。又共同傷害人之身體，處
有期徒刑肆月，如易科罰金以參佰元折算壹日，扣案之鋁棒壹支沒收。應執行有期徒
刑拾月，如易科罰金以參佰元折算壹日，緩刑肆年，扣案之手指虎及鋁棒各壹支均沒
收。
    事  實
一、甲○○（一）明知手指虎業據行政院公告列為管制刀械，未經許可不得於夜間及
    公共場所攜帶之，竟仍於民國（下同）八十九年六月間某日，在台北市士林區士
    林夜市內某處，以新台幣（下同）二百元之價格購入手指虎乙支，並將之置放於
    其Ｖ９─８４２３號自用小客車內，而先後多次於夜間駕駛上開自用小客車出入
    公共場所而攜帶之。嗣於八十九年七月二日晚上十時三十分許，在桃園縣大溪鎮
    ○○街十三巷巷口之上開自用小客車內扣得上開手指虎乙支。（二）復於八十九
    年七月二日晚上八時三十五分許，駕駛上開自用小客車行經桃園縣大溪鎮○○街
    口，欲返回其十三巷二弄四號住處時，因見丙○○、乙○○、戴克忠（丙○○之
    弟）三人站在路旁聊天阻住去路，甲○○要其等讓路即心生不滿，即另基於恐嚇
    及傷害之犯意聯絡，在其返回其住處後，帶同七、八名年籍不詳之成年人出來，
    並自行攜帶其所有鋁棒乙支外出，由該七、八名成年人先行圍住丙○○、乙○○
    二人（戴克忠已先行離去），再由甲○○對丙○○以加害其生命、身體之「還有
    一人個人（即指戴克忠）呢？如果不交出來，要砍死你們全家」等語，恐嚇丙○○，致其因之心生畏懼，並生危害於其安全。嗣甲○○即將轉向乙○○，持上開
    鋁棒乙支毆擊乙○○之左肩部，致乙○○因之受有左肩鈍挫傷之傷害。嗣經乙○○向甲○○假意表示要帶同戴克忠前來，乙○○始得與丙○○二人一同離去上開
    現場。
二、案經丙○○、乙○○二人訴由桃園縣警察局大溪分局報請臺灣桃園地方法院檢察
    署檢察官偵查起訴。
    理  由
一、右揭攜帶手指虎之刀械及傷害部分等犯行，業據被告甲○○迭次於警、偵訊中及
    本院審理時坦承不諱，惟矢口否認有恐嚇告訴人丙○○之犯行，辯稱：當天係丙○○、乙○○、戴克忠三人先對伊罵三字經，伊始自行一人攜帶上開鋁棒乙支外
    出，並毆傷乙○○，惟伊並無帶同七、八人外出圍住乙○○及丙○○二人，亦無
    恐嚇丙○○之行為云云。經查：被告右揭於夜間及公共場所攜帶上開手指虎管制
    刀械及持上開鋁棒毆傷告訴人乙○○等情，業據其本人迭次於警、偵訊中及本院
    審理時坦承不諱，核與告訴人乙○○之指訴情節及告訴人丙○○之指述情節，均
    相符合，復有告訴人乙○○所提出診斷證明書乙紙及扣案之上開手指虎乙支，在
    卷可稽，且扣案之上開手指虎乙支，經送請桃園縣警察局鑑定結果，確係屬槍砲
    彈藥刀械管制條例第十四條所公告列管之「手指虎」管制刀械，此有該局八十九
    年七月二十七日桃警保字第六七三九０號函乙份可佐，足堪認定。至於被告恐嚇
    告訴人丙○○部分犯行，亦據告訴人丙○○迭次於警訊中及本院審理時指稱「
    .... ，並且說將戴克忠在五分鐘內交出來，不然就殺到你家去，.... （見偵查
    卷第十頁）」、「因為徐員對我家的恐嚇並且揚言將危害我家致全家心理產生恐
    懼，極希請求保護（見同上卷第十一頁）」、「....，我與劉員要回我家了就被
    徐員等人攔下，就帶鋁棒及人圍著我們的去路問著我說你弟呢交出來，完後就舉
    起鋁棒往劉員打去，後又限你五分鐘內交出你弟來，不然就殺到你家去，....
    （見同上卷第十二頁）」、「....，當時是我及告訴人、我弟弟在該處聊天，被
    告一個人開車回來，他把車開進去後，就帶七、八人出來，這些人都已滿二十歲
    ，當時被告有說如果不交出戴克忠出來，就要砍死我全家，後來被告就拿鋁棒打
    告訴人，其他人把我們包起來，後來是因為告訴人說要去找我弟弟才讓我們走的
    （見本院卷八十九年十一月二十八日筆錄）」等語明確，核與證人戴克忠於警訊
    中亦證稱「....，有一部銀色之自小客（經查駕駛人甲○○）欲由介壽路左轉入
    華興街，看到我們三人在路口聊天就按了一聲很大聲的喇叭，隨即朝我們衝過來
    並緊急煞車停在我們前面差一點就撞到我姊姊，我姊姊立即跑到路旁，該自小客
    就開到我們旁邊搖下車窗指著我說走，跟我到華興街裡面去，他的口氣就是要打
    我的意思，他就逕自往華興街內駛去，我會怕所以就往介壽路方向過去到員林路
    重劃區夜市，隨後我姊姊的朋友就被打了，我姊姊就打電話叫我不要回家，對方
    要  打我，直到接獲通知才到派出所（見偵查卷第十五頁）」等語及告訴人乙○○於本院審理時供稱「我在案發前不認識甲○○，當時被告因為要我們讓路讓他
    開車進去，心生不滿，找人來打我，他進去後出來問我說還有壹個人呢，被告就
    拿鋁棒打我，其他人圍著我們不讓我們走，後來約三到五分鐘後，被告要我五分
    鐘內找出丙○○的弟弟，我就騙他說去找人就離開現場（見同上卷八十九年十一
    月二十八日筆錄）」等語，均相符合，且證人即被告之弟徐仁偉於本院審理時亦
    證稱「案發當時我有在場，我有看到我哥哥拿鋁棒打人，我是因為剛好出去買東
    西時看到，當時現場有幾人我不清楚，我有看到丙○○在場，....，除了我哥哥
    之外，我有看到另外有七、八人將告訴人及證人圍起來，我是剛好經過沒有參與
    （見同上卷八十九年十一月二十八日筆錄）」等語，則被告於返回其住處後，除
    自行攜帶其所有上開鋁棒乙支外出，而持以毆傷告訴人乙○○外，同時應另有七
    、八名成年人一同出來圍住告訴人乙○○及丙○○二人乙節，應堪認定，且被告
    既曾先對證人戴克忠說要他跟著進去華興街裡面去等語，有如上述，則當被告為
    開車進入華興街之小事，即以攜帶上開鋁棒乙支，並帶同七、八名成年人外出之
    大動作應對，並見證人戴克忠不在場時，焉有不對告訴人丙○○查問證人戴克忠
    下落，並要告訴人丙○○交出其弟即證人戴克忠之可能，而被告此部分犯行，亦
    據告訴人丙○○、乙○○二人指訴明確及證人戴克忠、徐仁偉二人證述綦詳，亦
    如上述，是被告當時應另有以上開加害生命、身體之「還有一人個人（即指戴克
    忠）呢？如果不交出來，要砍死你們全家」等語，恐嚇告訴人丙○○之行為，至
    為顯然。被告此部分所辯，顯係事後卸責之詞，不足採信。被告犯行已臻明確，
    應予依法論科。
二、核被告所為，係犯槍砲彈藥刀械管制條例第十五條第一款、第二款之於夜間及公
    共場所未經許可攜帶刀械罪（起訴書載漏同條第二款）、刑法第二百七十七條第
    一項之傷害罪及第三百零五條之恐嚇罪。被告所犯上開傷害與恐嚇二罪與該七、
    八名成年人間，均有犯意聯及行為分擔，為共同正犯。被告所犯上開三罪間，其
    犯意各別，要件不同，應予分論併罰。爰審酌被告明知手指虎業公告列為管制刀
    械，竟未經許可於夜間及公共場所攜帶之，復另行起意持上開鋁棒毆傷告訴人乙○○，並恐嚇告訴人丙○○，致生危害於其安全，已損及告訴人乙○○、丙○○
    二人之權益、社會之安全及被告犯罪後之態度等一切情狀，量處如主文所示之刑
    ，定其應執行之刑，並均諭知易科罰金之折算標準。惟被告前未曾受有期徒刑以
    上刑之宣告，此有臺灣高等法院被告全國前案紀錄表乙份可佐，其因一時疏慮，
    致犯本罪，經此教訓，當知所惕勵，而無再犯之虞，爰本院認對其所宣示之刑，
    以暫不執行為適當，並諭知緩刑四年，以啟自新。至於扣案之上開手指虎乙支，
    屬違禁物，應依刑法第三十八條第一款之規定，宣告沒收之；另扣案之上開鋁棒
    乙支，則為被告所有供犯罪所用之物，業據被告供承在卷，應依刑法第三十八條
    第一項第二款之規定，亦宣告沒收之。
據上論斷，應依刑事訴訟法第二百九十九條第一項前段，槍砲彈藥刀械管制條例第十
五條第一款、第二款，刑法第十一條前段、刑法第二十八條、第二百七十七條第一項
、第三百零五條、第五十一條第五款、第四十一條、第七十四條第一款、第三十八條
第一項第一款、第二款，罰金罰鍰提高標準條例第一條前段、第二條，判決如主文。
本案經檢察官魏雯祈到庭執行職務。
中      華      民      國      八十九      年    十二    月    十二    日
                          臺灣桃園地方法院刑事第四庭
                              法  官  林  晏  鵬
右正本證明與原本無異。
如不服本判決，應於送達後十日內，向本院提出上訴狀。
附錄法條：槍砲彈藥刀械管制條例第十五條、刑法第二百七十七條、第三百零五條


司法院資訊處製作；財團法人民間司法改革基金會備份。
